【裁判字號】    95,訴,989
【裁判日期】    951027
【裁判案由】    違反毒品危害防制條例
【裁判全文】
臺灣臺南地方法院刑事判決               95年度訴字第989號
公  訴  人  臺灣臺南地方法院檢察署檢察官
被      告  甲○○
                    （
上列被告因違反毒品危害防制條例案件，經檢察官提起公訴（95
年度毒偵字第495號），被告於準備程序期日就被訴事實為有罪
之陳述，本院合議庭裁定由受命法官獨任進行簡式審判程序，判
決如下：
    主  文
甲○○施用第一級毒品，累犯，處有期徒刑壹年。扣案殘留第一
級毒品海洛因之注射針筒壹支沒收銷燬之，殘渣袋壹只沒收。
    事  實
一、甲○○前因施用毒品案件，經依本院八十八年毒聲字第二二
    一三號裁定送觀察、勒戒後，認無繼續施用毒品之傾向，經
    臺灣臺南地方法院檢察署檢察官於八十八年九月三十日，以
    八十八年度偵緝字第九○九號、八十八年度毒偵緝字第二、
    三號為不起訴處分確定；其復於上開觀察、勒戒後五年內之
    九十一年間，因施用毒品案件經依本院九十二年度毒聲字第
    四七○號裁定送觀察、勒戒後，認有繼續施用毒品之傾向，
    經本院以九十二年度毒聲字第一六二七號裁定令入戒治處所
    施以強制戒治，並經本院以九十二年度訴字第一一四七號判
    決判處有期徒刑九月確定，於九十四年十二月十一日執行完
    畢。詎甲○○仍不知警惕，復於九十五年二月九日上午某時
    ，在臺南市○○路某加油站廁所內，以針筒注射手臂之方式
    施用第一級毒品海洛因，嗣於九十五年二月九日下午五時二
    十分許，乘坐劉江龍所駕駛之車牌號碼3152－JF號自用小客
    車至臺南市○○○路○段二三三巷一八○號空屋時，當場為
    警查獲，並扣得殘留有第一級毒品海洛因之注射針筒一支及
    包裝第一級毒品海洛因用之殘渣袋一只，而查獲上情。
二、案經臺南市警察局第六分局報請臺灣臺南地方法院檢察署檢
    察官偵查起訴。
    理  由
一、本件係經被告甲○○於本院當庭表示認罪，而以簡式審判程
    序加以審理，此有本院九十五年十月二十日準備程序筆錄及
    同日審判筆錄各一份附卷足憑，則依據刑事訴訟法第二百七
    十三條之二、同法第一百五十九條第二項之規定，本件不適
    用傳聞法則有關限制證據能力之相關規定，合先敘明。
二、訊據被告對於前揭施用第一級毒品海洛因之事實坦白承認，
    且其尿液檢體經送鑑驗結果，呈嗎啡及可待因陽性反應，有
    長榮大學出具之尿液確認報告在卷可稽，並有殘留第一級毒
    品海洛因之注射針筒一支及殘渣袋一只扣案可資佐證，且上
    開扣案之注射針筒經檢驗後，確含有第一級毒品海洛因成分
    ，亦有臺南市警察局第六分局查獲毒品危害防制條例案毒品
    初步檢驗報告單附卷足參，足見被告自白與事實相符，應可
    採信。又被告前於八十八年間，因施用毒品案件，經送觀察
    、勒戒後，認無繼續施用毒品之傾向，經檢察官不起訴處分
    確定後，復又於前開觀察、勒戒後五年內再因施用毒品案件
    ，經本院於判處有期徒刑九月確定，被告又於九十四年十二
    月十一日執行完畢後，五年內再犯毒品危害防制條例第十條
    之罪，事證明確，被告犯行堪以認定，自應依法論科。
三、查海洛因依其成癮性、濫用性及對社會危害性之程度，已為
    毒品危害防制條例第二條第二項第一款列為第一級毒品。核
    被告所為，係犯毒品危害防制條例第十條第一項之施用第一
    級毒品罪。又被告施用時非法持有第一級毒品海洛因之低度
    行為，已為其施用之高度行為所吸收，不另論罪。再按行為
    後法律有變更者，適用行為時之法律。但行為後之法律有利
    於行為人者，適用最有利於行為人之法律，查被告有如事實
    欄所載執行完畢之前科記錄，此有臺灣高等法院被告前案紀
    錄表可稽，其受有期徒刑之執行完畢，五年以內再故意犯
    本件有期徒刑以上之罪，依修正前後之刑法第四十七條規定
    ，均構成累犯，故修正施行後之刑法第四十七條規定對被告
    而言並無有利之情形，依修正後刑法第二條第一項前段規定
    ，應依修正前之刑法第四十七條規定加重其刑。爰審酌被告
    施用毒品之犯行，在性質上乃屬對自我身心健康之自戕行為
    ，尚未嚴重破壞社會秩序、侵害他人權益，然其前因施用毒
    品經觀察、勒戒及科處刑罰並入監執行完畢後，猶不思戒絕
    革除惡習，再為本件犯罪，足見被告戒癮之意志力甚為薄弱
    ，惟念被告犯後坦承犯行，深具悔意等一切情狀，量處如主
    文所示之刑，以資警惕。
四、扣案之注射針筒一支經檢驗後，確含第一級毒品海洛因成分
    且無法析離，應依毒品危害防制條例第十八條第一項前段沒
    收銷燬之。又扣案之殘渣袋一只，為被告所有供包裝第一級
    毒海洛因所用之物，業據被告供承在卷，爰依修正前刑法第
    三十八條第一項第二款之規定宣告沒收。
據上論斷，應依刑事訴訟法第二百九十九條第一項前段、第二百
七十三條之一第一項，毒品危害防制條例第十條第一項、第十八
條第一項前段，刑法第二條第一項前段、第十一條前段，修正前
刑法第四十七條、第三十八條第一項第二款，判決如主文。
本案經檢察官乙○○到庭執行職務
中    華    民    國    95    年    10    月    27    日
                  刑事第六庭    法  官  孫淑玉
以上正本證明與原本無異。
如不服本判決，應於收受送達後10日內向本院提出上訴書狀（應
附繕本）。
                                書記官  馬愛君
中    華    民    國    95    年    10    月    27    日
附錄本案論罪科刑法條全文：
毒品危害防制條例第10條第1項：
施用第一級毒品者，處6月以上5年以下有期徒刑。


司法院資訊處製作；財團法人民間司法改革基金會備份。
